臺灣雲林地方法院刑事判決　　　　　　 100年度簡上字第30號
上　訴　人
即　被　告　王陳月春
輔　佐　人　王旭卿
上列上訴人即被告因賭博案件，不服本院虎尾簡易庭中華民國10
0 年3 月21日100 年度虎簡字第50號第一審刑事簡易判決（聲請
簡易判決處刑案號：100 年度速偵字第47號），提起上訴，本院
管轄之第二審合議庭判決如下：
    主  文
上訴駁回。
王陳月春緩刑貳年。並應自本判決確定之日起陸個月內，向公庫
支付新臺幣肆萬元。
    事  實
一、王陳月春意圖營利，自民國100 年1 月29日起，提供其位於
    雲林縣虎尾鎮北溪里北溪79號之住處供作公眾得出入之場所
    ，給不特定之多數賭客參與六合彩賭博，賭博方法為：由賭
    客每簽注「2 星」1 支賭金為新臺幣（下同）80元，「3 星
    」1 支賭金為70元，並以每星期二、四、六當期香港六合彩
    開獎之6 組號碼為準，如簽中2 組號碼即中「2 星」，可得
    5 千7 百元彩金；如簽中3 組號碼即中「3 星」，可得5 萬
    7 千元彩金；如未簽中，賭客所簽賭之賭資即歸王陳月春所
    有。嗣於100 年2 月15日下午4 時45分許，為警持本院核發
    之搜索票，搜索其上址住處而查獲上情，並扣得王陳月春所
    有供本案賭博犯罪所用之簽注單、六合彩手冊，及帳冊各1
    本。
二、案經雲林縣警察局虎尾分局報告臺灣雲林地方法院檢察署檢
    察官偵查後聲請簡易判決處刑。
    理  由
一、證據能力之說明：
    本案為警扣得被告王陳月春所有供本案賭博犯罪所用之簽注
    單、六合彩手冊，及帳冊各1 本，係員警持本院所核發之搜
    索票（100 年聲搜字第162 號），對被告之住處實施搜索後
    扣得之物，屬非供述證據，而當事人均未對於該等物證之證
    據能力表示異議，或主張係執法人員違法取得，而該扣案物
    經查並無不得作為證據之事由，復與本案待證事實具有關聯
    性，依法自均有證據能力，得採為本件判決之基礎。
二、認定犯罪事實之依據：
    上揭事實，業據被告王陳月春坦承不諱，並有扣案之簽注單
    、六合彩手冊，及帳冊各1 本附卷可資佐證，足認被告自白
    與事實相符，本件事證明確，被告犯行應堪認定。
三、論罪科刑部分：
（一）核被告所為，係犯刑法第266 條第1 項之賭博罪、同法第
      268 條前段之圖利供給賭場罪，及同條後段之圖利聚眾賭
      博罪。按刑事法若干犯罪行為態樣，本質上原具有反覆、
      延續實行之特徵，立法時既予特別歸類，定為犯罪構成要
      件之行為要素，則行為人基於概括之犯意，在密切接近之
      一定時、地持續實行之複次行為，倘依社會通念，於客觀
      上認為符合一個反覆、延續性之行為觀念者，於刑法評價
      上，即應僅成立一罪，即學理上所稱「集合犯」之職業性
      、營業性或收集性等具有重複特質之犯罪均屬之，例如經
      營、從事業務、收集、販賣、製造、散布等行為概念者是
      （最高法院95年度台上字第1079號判決意旨供參）。是被
      告自100 年1 月29日起至100 年2 月15日為警查獲時止之
      期間內，所為之上開犯行，其行為具有反覆性及延續性之
      特徵，應予評價為「集合犯」之包括一罪。又被告以一行
      為觸犯上開三罪名，為想像競合犯，應依刑法第55條之規
      定，從一重論以意圖營利聚眾賭博罪。扣案之簽注單1 本
      、六合彩手冊1 本、帳冊1 本，為被告所有供本案賭博犯
      罪所用之物，應依刑法第38條第1 項第2 款之規定，宣告
      沒收之。
（二）本件上訴人即被告上訴意旨認原審判決量刑過重，易科罰
      金之金額過高，無法負擔，而請求將原判決撤銷，對其為
      緩刑之宣告。按量刑之輕重係屬事實審法院得依職權自由
      裁量之事項，苟已斟酌刑法第57條各款所列情狀而未逾越
      法定刑度，不得遽指為違法（最高法院72年度台上字第66
      96號判例要旨供參）；且在同一犯罪事實與情節，如別無
      其他加重或減輕之原因，下級審法院量定之刑，亦無過重
      或失輕之不當情形，則上級審法院對下級審法院之職權行
      使，原則上應予尊重（最高法院85年度台上字第2446號判
      決意旨供參）。是量刑既係法院裁量之職權行使，法官審
      酌刑法第57條所列各款事由及一切情狀，所為科刑輕重之
      權衡，苟無顯然欠缺妥當性或違法之處，上級審法院對於
      下級審法院職權之行使，自應予以尊重，實難僅為調整刑
      度而任意改判。經查，原審法院以被告罪證明確，適用刑
      法第266 條第1 項前段、第268 條、第55條、第41條第1
      項前段、第38條第1 項第2 款，刑法施行法第1 條之1 第
      1 項、第2 項前段等規定，並審酌「被告犯後坦承犯行，
      態度尚稱良好，惟被告經營六合彩賭站，供公眾參與賭博
      ，從中獲取不法利益，助長賭博歪風及投機心理，對社會
      善良風氣有極為不良之影響，犯罪所生危害不淺。然被告
      自100 年1 月29日開始經營至同年2 月15日被查獲止，經
      營時間非長，犯罪情節尚非嚴重。另參被告為賭博罪初犯
      ，僅國小畢業，智識程度較低，及其他一切情狀」，量處
      被告有期徒刑3 月，併諭知以1 千元折算1 日之易科罰金
      折算標準，核其認事用法均無違誤，量刑亦屬妥適，應予
      維持。惟本院考量被告年事已高，因一時失慮，致觸犯本
      案犯行，而被告前未曾受有期徒刑以上刑之宣告，有臺灣
      高等法院被告前案紀錄表1 份在卷可參，被告經此偵審程
      序及刑之宣告後，應能知所警惕，信無再犯之虞，綜合上
      開各情，認對被告所宣告之刑以暫不執行為適當，爰依刑
      法第74條第1 項第1 款之規定，併予宣告緩刑2 年，以啟
      自新。又本院為促使被告記取緩刑之教誨，認有課予一定
      負擔之必要，乃於聽取被告及其輔佐人之意見，暨衡酌被
      告之經濟狀況後，依刑法第74條第2 項第4 款之規定，命
      被告應於本判決確定之日起6 個月內，向公庫支付如主文
      所示之金額。
據上論斷，應依刑事訴訟法第455 條之1 第1 項、第3 項、第36
8 條，刑法第74條第1 項第1 款、第2項第4款，判決如主文。
本案經檢察官黃立夫到庭執行職務。
中    華    民    國   100    年    6     月     8    日
                  刑事第四庭  審判長法  官 吳福森
                                    法  官 吳錦佳
                                    法  官 楊皓潔
以上正本證明與原本無異。
本判決不得上訴。
                                    書記官 吳伊婷
中    華    民    國   100    年    6     月    8     日
附錄本案論罪科刑法條全文：
中華民國刑法第266條
（普通賭博罪與沒收物）
在公共場所或公眾得出入之場所賭博財物者，處1 千元以下罰金
。但以供人暫時娛樂之物為賭者，不在此限。
當場賭博之器具與在賭檯或兌換籌碼處之財物，不問屬於犯人與
否，沒收之。
中華民國刑法第268 條：
意圖營利，供給賭博場所或聚眾賭博者，處3 年以下有期徒刑，
得併科3 千元以下罰金。